# 服务型企业的收入成本匹配

提问人：Tina_123Tina_123邓邓 时间：2020-11-16 08:05:08
想请教下实务：
1 、服务型企业怎样更好将收入与成本匹配？客户的主营业务包括检测、试验等，按委托方要求出具检测报告；主营成本主要是人工、材料成本（办公费、租赁费等与收入直接相关的成本）。
请问这种情况下，怎样更好进行收入成本匹配？谢谢！
2 、看了很多帖子，“主营业务成本”核算与服务相关的成本，也有的说通过“劳务成本”归集。请问有无相关依据支持这样的账务处理呢？谢谢！

回答人：chenyiwei
对于与产生收入直接相关的变动成本，应按照合同（项目）分别归集，采用与确认收入相同的模式转入营业成本。
固定成本理论上也应分摊到各项目，如果分摊的难度较大，也可以简化处理，在发生时直接计入营业成本。
是否通过“劳务成本”归集，只是一个核算的中间过渡过程，最终对本期报表的影响应当完全一样。